【裁判字號】    90,易,2348
【裁判日期】    920730
【裁判案由】    違反台灣地區與大陸地區人民關係條例等
【裁判全文】
臺灣桃園地方法院刑事判決                          九十年度易字第二三四八號
    公  訴  人  臺灣桃園地方法院檢察署檢察官
    被      告  己○○
                辛○○
                庚○○
                甲○○
    共同選任辯  施小凡律師
    護人
右列被告因違反台灣地區與大陸地區人民關係條例等案件，經檢察官提起公訴（九十
年度偵字第一０六五一號），本院判決如左︰
    主  文
己○○共同中華民國船舶船長違反中華民國船舶非經主管機關許可，不得航行至大陸
地區之規定，處有期徒刑肆月，如易科罰金，以佰元折算壹日。
辛○○共同中華民國船舶船長違反中華民國船舶非經主管機關許可，不得航行至大陸
地區之規定，累犯，處有期徒刑月，如易科罰金，以佰元折算壹日。
庚○○、甲○○共同中華民國船舶船長違反中華民國船舶非經主管機關許可，不得航
行至大陸地區之規定，均處有期徒刑貳月，如易科罰金，均以佰元折算壹日。均緩
刑貳年。
    事  實
一、辛○○於民國八十三年間因違反藥事法等案件，經本院判處有期徒刑六月，如易
    科罰金以三百元折算一日確定，於八十六年一月四日縮刑假釋期滿執行完畢。
二、己○○係中華民國「永豐陸拾陸號」ＣＴＦ二－０００二八兼營娛樂漁業漁船之
    船長，明知未經許可不得招攬台灣地區人民使之進入大陸地區，且中華民國船舶
    ，非經主管機關許可，不得航行至大陸地區，詎為謀私利，與船員庚○○、辛○○、甲○○（起訴書誤載為李雙雄）共同基於犯意之聯絡，以出海二天至大陸地
    區觀光每人新台幣（下同）一萬元之代價，陸續招攬台灣地區人民葉勝文、范姜
    朝龍、林建隆、黃福禮、邱垂福、彭德勝、黃福青、莊祿煜、戊○○、彭勝茂、
    余振燈、葉倫湧、葉斯昇、巫新川、邱明全、鍾維論、子○○、壬○○、唐平洲
    、許福來（以上均另經檢察官為不起訴處分）、丑○○，及丑○○女友大陸地區
    人士乙○○，共二十六人，於民國九十年六月二十九日下午二時三十分許，以出
    海至基隆海釣為名，自桃園縣新屋鄉永安漁港報關出海（按丑○○為使乙○○能
    順利搭船至大陸地區探親，將丁○○之身分證換貼乙○○照片，交予不知情之己○○持向永安漁港安檢站檢查員丙○○查驗以行使之犯行部分，迨丑○○、乙○○緝獲後另行審結），即直接將船駛往大陸地區，並於同日晚間七時三十分許，
    到達大陸地區福建省平潭縣東澳漁港附近停泊，由前開遊客自行上岸至大陸地區
    觀光遊玩，至同年七月一日下午一時許，即搭乘「永豐陸拾陸號」漁船返回台灣
    ，惟途中因船隻發生故障，迨同日晚間六時十五分許，適有行政院海岸巡防署海
    洋巡防總局第十二海巡隊（下稱海巡署第十二海巡隊）ＰＰ三五三九巡防艇執行
    海上巡邏勤務，登檢永豐一號漁船，經該船人員告知在永安外海約四十海浬處有
    一艘永豐六十六號漁船等待救援，該巡防艇乃回報請求船艇支援，並接受調度馳
    往搜救，於同日晚間八時許搜救途中，約在觀音外海二十七海浬處，登檢永祺號
    漁船時，發現有二十二人係接駁自永豐六十六號船，繼而查悉上情。
三、案經行政院海岸巡防署海洋巡防總局第十二海巡隊移送台灣桃園地方法院檢察署
    檢察官偵查起訴。
    理  由
一、訊據被告己○○、庚○○、辛○○、甲○○固坦承有於右開時、地，由己○○駕
    駛永豐陸拾陸號漁船，搭載前開各釣客至大陸地區之事實，惟均矢口否認有何違
    反台灣地區與大陸地區人民關係條例之犯行，被告己○○辯稱：伊當初招攬客人
    是要到基隆外海海釣，因為當天離港後二十幾海浬船隻就發生故障，無法聯絡到
    附近的漁船，當時旁邊有大陸漁船，伊要求他將伊船拖回台灣，他們不願意，所
    以只能拖到大陸福建省平潭縣東澳漁港去找人修理，到大陸後，因當地沒有技術
    及材料，所以無法完成修理好，因為伊等出海已超過時間，才在九十年七月一日
    下午一時許勉強將船連同客人一起慢慢開回台灣，後來在離永安漁港三十幾海浬
    前遇到永祺號海釣船，伊請求將客人先載回台灣，而且是伊主動告知海巡署才找
    到伊的船，不是被逮捕的，有些釣客是透過小李去招攬的，釣客的錢是透過小李
    交給伊，每人二天六千元，伊沒有委託小李去招攬客人，是他自己帶一些客人上
    船，他沒有跟伊說那些客人是要去那裡云云。被告庚○○辯稱：伊不是船員，伊
    是上船去釣魚，但有幫己○○煮飯給客人吃，抵出海的錢六千元，當時己○○有
    告訴伊船隻發生故障云云。被告辛○○辯稱：伊不是永豐六十六號漁船船員，伊
    是持船員證上船去釣魚，預計要釣二十四小時，六千元代價，不知後來為何船會
    故障，也不知為何會被拖到大陸去，伊並無上岸云云。被告甲○○辯稱：伊不是
    永豐六十六號漁船船員，伊只是持船員證代替身分證上船去釣魚，船停靠大陸時
    ，伊並無上岸云云。經查：
（一）右開事實，業據證人戊○○於警訊時時證稱：「我於九十年六月二十九日十四
      時三十分，在桃園永安漁港搭乘由己○○駕駛永豐六十六號海釣船，至大陸地
      區福建省平潭鄉東澳鎮漁港上岸觀光，於九十年七月一日二十二時三十分返港
      時被海巡人員循線查獲。我於九十年六月二十九日下午七時三十分到達福建省
      東澳漁港上岸，到龍頭飯店吃晚餐，用後被安排飯店住宿，接著在ＫＴＶ唱
      歌消費，於九十年六月三十日凌晨０時許便睡覺，同年六月三十日上午九時許
      在東澳閒逛，下午搭計程車到附近平潭市○○街，約同日二十二時又在不知店
      名ＫＴＶ消費，凌晨零時返回飯店住宿，九十年七月一日上午十二時許從東澳
      漁港搭原船回桃園永安漁港。二天行程代價一萬元，我是到永安漁港遊玩透過
      年籍不詳男性告知可以至大陸玩，我因未出過國，想試試看，所以才出境。是
      船長介紹當地那裏可以觀光消費，及注意其他情況。我們一行人去並無從事海
      釣」等語；證人子○○於警訊時證稱：「我於九十年六月二十九日十四時三十
      分，在桃園永安漁港搭乘由己○○駕駛永豐六十六號海釣船，至大陸地區，：
      ：：上岸後只有吃飯而已。」等語；證人壬○○於警訊時證稱：「當天出海後
      於傍晚吃晚飯就靠岸，：：後經同行的釣友告知才知道所停靠的地方為大陸地
      區福建省平潭縣東澳鎮。共兩天兩夜，於九十年六月二十九日傍晚到達，於同
      年七月一日吃過午飯後才上船離開大陸。我於六月二十九日傍晚到達平潭東澳
      港上岸後，到東澳市吃晚飯，後逛市區，當晚住宿一家不知名的旅社，六月三
      十日我跟同行釣友約八人左右，我們都不認識，我們一同去逛市場，喝酒，當
      天晚上前往一家不知名ＫＴＶ唱歌，喝酒。我們出海前往大陸期間，因船速過
      快，所以沒有人從事海釣行為，返回永安漁港因半途船故障，才有部份人開始
      釣魚」等語；證人邱明全於警訊時證稱：「我於九十年六月二十九日晚上到達
      ，：：到達大陸我沒有釣魚，因為我還在暈船，：：船上有些人有上岸，但我
      不認識他們」等語；證人即同案被告丑○○於警訊時證稱：「我同朋友丁○○
      （即乙○○）同去觀光，於九十年六月二十九日下午十九時三十分到達福建省
      東澳漁港上岸，到龍頭飯店吃晚餐，用後被安排飯店住宿，接著帶朋友乙○○至東澳閒逛，至二十一時回飯店休息，同年六月三十日上午九時許搭計程車
      到平潭東澳市○○街，至下午四時許回飯店休息、用膳，至同年七月一日上午
      從東澳漁港搭原船桃園永安漁港。我們一行人出去沒有從事海釣。我於六月二
      十九日下午十九時三十分從福建省平潭縣東澳漁港上岸後曾與我女朋友乙○○
      至她家（福建省長樂市文武砂鎮：：）探視其家人。出港後船就直駛至大陸。
      船上沒有人轉搭其他船，全部都直接到大陸去。」、於偵查中證稱：「同行有
      二十幾人，搭漁船是本來要去大陸，知道船是要跑大陸，花一萬元與林一起去
      ，聽朋友講此船是要至大陸的，因林擔心家裡狀況要回去探親，我與林是男女
      朋友，於九十年六月二十九日晚上七點從東澳漁港上岸：：上岸後直接與林去
      長樂市，隔天回平潭，準備搭原艘船回來，當天船是由永安漁港開至東澳漁港
      」、於本院審理時證稱：「我們坐船到大陸福建平潭出去玩」、「當初朋友介
      紹說可以搭永豐六十六號漁船去大陸玩，所以我才帶乙○○去，因乙○○擔心
      在大陸的家」、「我們從永安漁港出發就直接到大陸東澳漁港，當天晚上六、
      七點就到了，停留兩個晚上，回來時漁船才發生故障」、「當初是朋友介紹說
      有船可以去海釣也可以到大陸去玩，我那次是預計去兩天，一人一萬元，：：
      ：因為乙○○大陸的家遭颱風，想回去看，然後剛好有朋友介紹永豐六十六號
      漁船，一方面可以釣魚又可以去大陸，所以我才帶乙○○去搭永豐六十六號，
      ：：：，到大陸的時候是九十年六月二十九日晚上六、七點左右，我們是在九
      十年七月一日回來的」等語（詳本院九十一年二月二日、二月八日、六月十二
      日訊問筆錄）；證人即同案被告乙○○於警訊時證稱：「：：：丑○○因我提
      議想回大陸走走，所以方以該枚變造的身分證帶我由永安漁港搭永豐六十六號
      直接航向大陸，在福建省平潭縣東澳漁港停泊，靠港時是晚上七點多，我和丑
      ○○直接從東澳漁港搭車回到我長樂市家中，我們從台灣出航時間是在九十年
      六月二十九日下午二時許，我和丑○○從長樂市返回東澳是同年六月三十日下
      午一時出發，到東澳已是晚上七、八點了，我們在東澳待到星期日九十年七月
      一日上午十點原本要出發回台灣，但是拖延到下午才出航回台灣。丑○○在同
      年六月二十八日拿身分證給我時，就告知我要帶我回大陸走走了。此次回大陸
      是丑○○負責幫我處理的，我們從長樂市回到東澳港的時候，都是庚○○負責
      安排，我已經由訊問人帶回親自當場指認無訛，：：：到了大陸，行程除了我
      和丑○○回長樂市探望老家及親屬外，在東澳的行程均由庚○○負責打理」、
      於偵查中證稱：「與鄭一起去同船尚有二十幾人，搭船至大陸，目的是至大陸
      家裡福建長樂市，於晚上七點（九十年六月二十九日）至大陸，當天下午二點
      半出海，從福建平潭上岸，隨船所有人都有上去，船長帶隊的，其餘的船長安
      排至飯店，我與鄭回長樂市，第二天下午（九十年六月三十日）回東澳漁港，
      打算九十年七月一日早上再搭同一漁船回來，我們直接去，沒有換船，回來時
      船曾壞掉，去此趟費用一個人一萬元，隨船之人都知至大陸觀光」、「（永豐
      六十六號是否有被大陸漁船拖到大陸去？）沒有，是出海直開到大陸，中間並
      沒有遇到大陸漁船。（漁船有無故障？）沒有，是回程時故障。（為何上船？
      ）想要回大陸」等語明確，且均互核相符，復經證人即永安漁港安檢站副站長
      癸○○於本院審理時證稱：「被告船隻原本搭永豐六十六號出港，以逾期四十
      八小時，由大隊長通知海巡隊到海上搜尋，後來是永旗號漁船搭載二十二位釣
      客回到永安漁港報關，經詢問釣客他們承認一出海就到大陸地區，另外經十二
      海巡隊通報得知永旗號搭載之釣客即為原本搭乘永豐六十六號漁船之釣客，後
      就交由十二海巡隊偵訊」等語，證人即新竹海巡隊偵緝組隊員陳崇仁於本院審
      理時證稱：「我們接到永安漁港通報永豐六十六號漁船逾時可能有到大陸之嫌
      疑，我們隊長就派一艘警艇到桃園外海搜尋攔檢，後來查到永旗號漁船，船上
      乘客有承認原來是搭乘永豐六十六號魚漁船出港，且大部分乘客有承認是一出
      港就到大陸」等語詳確，此外復有機漁船（含船員）進出港檢查表影本一份、
      現場照片四幀、第二岸巡總隊二十三大隊二三一中隊永安安檢站客貨輪、交通
      、遊樂船進出港登記簿影本一份、娛樂漁業漁船航行計畫資料表影本一份、娛
      樂漁業漁船申請出入港人員名冊影本一份附卷可佐。
（二）再觀諸現場照片所示（詳偵卷第一六八頁），永豐六十六號漁船為海巡署第十
      二海巡隊巡邏艇查獲時，該船上僅有七至九支釣竿，則果該船此行出海目的為
      海釣，則為數七至九支之釣竿又如何供船上所搭載之戊○○等人共二十二人使
      用？由此印證證人戊○○、壬○○、丑○○於警訊時供證搭乘永豐六十六號漁
      船出海並未海釣等情與事實相符。又依海巡署第十二海巡隊九十一年十月十六
      日洋局十二偵字第０九一０００二一二八號函及隨函檢覆之海巡隊查獲刑事案
      件通報表中「案情摘要」、「處理情形」所載可知，本件係因海巡隊三五三九
      號巡邏艇於九十年七月一日十八時十五分登檢永豐一號漁船時，因該船人員報
      稱於永安外海約四十海浬處有一永豐六六號失去動力等待救援等情，及被告於
      警訊時供稱據其回航時測量結果福建省東澳漁港與永安漁港距離約七十浬等語
      觀之，永豐六十六號漁船於九十年七月一日返航時雖因船隻故障，猶仍能以慢
      速航向距永安外海約四十海浬處，換言之，該船已航行距出發之大陸地區福建
      省平潭縣東澳漁港已有約三十海浬遠，則永豐六十六號船苟在九十年六月二十
      九日自永安漁港出海後約二十海浬處發生故障，何以未將船直接駛回僅二十海
      浬之永安漁港，再委由熟識之專業人士修復後再行出發，而須迂迴地委由不知
      名之大陸漁船將其拖至尚距離有五十幾海浬之福建省平潭縣東澳漁港停靠後再
      上岸委請堪稱人生地不熟悉之地區人士修船？被告己○○前開所辯，顯與常情
      有違，抑且證人丑○○、乙○○均已明確證稱並無大陸漁船將永豐六十六號漁
      船拖至大陸地區，而係永豐六十六號漁船出海後即直接駛至大陸地區東澳漁港
      停泊，回來時船始發生故障等情，益徵被告己○○所辯係因永豐六十六號漁船
      在出海後即發生故障，不得已始到大陸地區云云為不可採，由此足見，被告己○○於九十年六月二十九日下午自永安漁港出海後即直接將船駛至大陸地區福
      建省平潭縣東澳漁港停泊，並由船上遊客自行上岸至大陸地區觀光遊玩等情與
      事實相符，堪信為實。。證人戊○○於本院審理時雖改稱船長沒有說可上大陸
      去觀光云云，惟嗣後經本院再詢之為何在警訊中如此陳述時，證人戊○○即坦
      認伊確實有這樣講，因為這是事實，警訊筆錄中所述的均實在，剛剛法院訊問
      時所說的不實在（指船長沒有說可上大陸去觀光部分）等情屬實，及證人壬○○事後於偵審中改稱只是出海釣魚，船長說船長壞掉，要到大陸修理云云，顯
      為迴護被告之詞，未足採據。至證人寅○○於本院審理時證稱九十年六、七月
      間，己○○有叫伊去永安漁港修理永豐六六號之主機、引擎、渦輪增壓機等語
      ，惟查永豐六十六號漁船在九十年七月一日自大陸地區福建省平潭縣東澳漁港
      回航時船隻確有發生故障，有海巡署第十二海巡隊九十一年十月十六日洋局十
      二偵字第０九一０００二一二八號函及隨函檢覆之海巡隊查獲刑事案件通報表
      載明，且經證人即永祺號漁船船長黃裕聖於警訊時證述屬實，是證人寅○○縱
      有為永豐六十六號漁船修理主機、引擎等情，僅足證永豐六十六號漁船在九十
      年七月一日回航時確有發生故障之事實，再者，證人寅○○亦證稱不清楚漁船
      損壞的原因，壞多久也無法判斷，及不記得有無接到郭的電話說他的船在出海
      的途中壞掉等語，證人寅○○前開證詞，尚不足據為認定永豐六十六號漁船在
      九十年六月二十九日出海時有故障之情而為有利被告事實之認定。至證人葉勝
      文、范姜朝龍、林建隆、黃福禮、邱垂福、彭德勝、黃福青、莊祿煜、彭勝茂
      、余振燈、葉倫湧、葉斯昇、巫新川、鍾維論、子○○、唐平洲、許福來等人
      ，有稱係因暈船，不知船有無停靠在大陸地區，有稱不知在何海域，有稱都在
      台灣海峽，有稱在睡覺其他事情不知道，均不足為有利於被告事實之認定。
（三）再查被告庚○○於警訊時供稱：伊在永豐六六號船擔任船員，本次出海共二十
      六人，船長連同船員共四人等語，被告辛○○於警訊時供稱伊本身為永豐六十
      六號船員，在船上從事環境整理及看管船隻，：：看見永祺船海釣船，其他人
      員上永祺號漁船，我與船長共四人留在永豐六十六號漁船等語，被告甲○○於
      警訊時供稱：我在船上擔任漁航員：：我沒有上岸我在顧船等語屬實，且核與
      被告己○○於警訊時供稱：這次出境共有二十六人（船長、員四人），船上有
      二十二位釣客等語，證人巫新川、唐平洲、林建隆於警訊時證稱釣客有二十二
      人，船員四人等語，證人黃福禮於警訊時證稱：此行是永豐六十六號船員庚○○介紹的等語，均相符合，再觀諸由被告己○○向永安漁港安檢站人員提出之
      娛樂漁業漁船航行計畫資料表及娛樂漁業漁船申請出入港人員名冊中即明確載
      明「己○○、庚○○、甲○○、辛○○」為船員，及海巡署第十二海巡隊九十
      一年十月十六日洋局十二偵字第０九一０００二一二八號函及隨函檢覆之海巡
      隊查獲刑事案件通報表中之「處理情形」第四點即明確載明永豐六十六號漁船
      四位船員為船長：己○○、船員：庚○○、甲○○、辛○○等字句，並有被告
      辛○○、庚○○及甲○○之船員證影本各一份附卷可憑，堪徵被告庚○○、甲○○、辛○○確係受僱於被告己○○，在本件為海巡署查獲時在永豐六十六號
      漁船擔任船員之工作無訛，被告庚○○、辛○○、甲○○均辯稱渠等係持船員
      證代替身分證上船海釣，並非在永豐六十六號漁船擔任船員云云，及被告己○○於本院審理時供稱庚○○、甲○○、辛○○係他船船員，此次只是上船來釣
      魚而已云云，均顯為卸責之詞及事後迴護被告庚○○、甲○○、辛○○之詞，
      委難憑信。又證人葉勝文於警訊時證稱：我係由永豐六十六號船員，綽號阿昌
      介紹搭乘永豐六十六號等語，證人乙○○證稱伊與丑○○從長樂市回到東澳港
      的時候及在東澳的行程都是庚○○負責安排等語，證人黃福禮於警訊時證稱：
      此行是永豐六十六號船員庚○○介紹的等語，證人范姜朝龍於警訊時證稱：是
      永豐漁船一位楊姓船員介紹的等語綦詳，且衡情被告庚○○、辛○○、甲○○
      既受僱於己○○在永豐六十六號漁船擔任船員之工作，焉有對出海之行程及目
      的地有不知之理，析上各情，足證被告庚○○、辛○○、甲○○等人與己○○
      就招攬臺灣地區人民未經許可使之進入大陸地區及將中華民國船舶航行至大陸
      地區之犯行間均顯有犯意聯絡及行為分擔至明。
（四）末查，被告己○○於警訊時明確供稱：出海二天，代價一萬元等語，核與證人
      戊○○及同案被告丑○○及乙○○於警、偵訊時供證：出海二天，代價每人一
      萬元等語相符，堪認被告等人此次招攬台灣地區人民進入大陸地區之代價為每
      人二天一萬元屬實，至同行之遊客即葉勝文、范姜朝龍、林建隆、黃福禮、邱
      垂福、彭德勝、莊祿煜、余振燈、葉倫湧、葉斯昇、巫新川、鍾維論、許福來
      等人，分別稱證此行代價有七千元、三千元、二千五百元、四千元、二千五百
      元之差別，惟前開證人復證述有係因與船長己○○有私交，有係因船員介紹，
      有係因朋友介紹之差別，是或因上開證人有前開特殊情形而致此行有不同之差
      別待遇，惟究屬特殊情形，與被告己○○此次招攬台灣地區人民進入大陸地區
  原則為二天代價為一萬元無涉，附此敘明。
（五）綜上所陳，本件事證明確，被告等人犯行均堪認定，應依法論科。
二、按未經許可不得招攬台灣地區人民使之進入大陸地區，且中華民國船舶，非經主
    管機關許可，不得航行至大陸地區，臺灣地區與大陸地區人民關係條例第十五條
    第二款、第二十八條第一項分別定有明文。查被告己○○、庚○○、甲○○、辛○○未經申請許可，擅自招攬台灣地區人民使之進入大陸地區，且未經許可以中
    國民國船舶航行至大陸地區，核其等所為，均係犯臺灣地區與大陸地區人民關係
    條例第八十四條第一項之招攬臺灣地區人民未經許可使之進入大陸地區罪及同條
    例第八十條第一項前段之罪。查被告庚○○、甲○○、辛○○係永豐六十六號漁
    船之船員，固非臺灣地區與大陸地區人民關係條例第八十條第一項前段所定之犯
    罪主體，惟其等與具有中華民國船舶船長身分之被告己○○共同違反同條例第二
    十八條第一項規定航行至大陸地區，仍共犯同條例第八十條第一項前段之罪，自
    均應論以共同正犯。另被告己○○、庚○○、甲○○、辛○○四人就上開未經申
    請許可，擅自招攬台灣地區人民使之進入大陸地區犯行間，亦有犯意聯絡及行為
    分擔。又被告四人各所犯上開二罪，有方法結果之牽連關係，均應從一重之臺灣
    地區與大陸地區人民關係條例第八十條第一項前段之罪處斷。查被告辛○○於八
    十三年間因違反藥事法等案件，經本院判處有期徒刑六月，如易科罰金以三百元
    折算一日確定，於八十六年一月四日縮刑假釋期滿執行完畢，有卷附台灣高等法
    院被告全國前案紀錄表可按，其受有期徒刑之執行完畢後，五年以內再犯有期徒
    刑以上之罪，為累犯，依法加重其刑。爰審酌被告等人之犯罪動機、目的、招攬
    台灣地區人民使之進入大陸地區，為謀私利，罔顧國家法令政策，危害國家安全
    ，手段尚屬平和，以及渠等犯罪後態度等一切情狀，分別量處如主文所示之刑，
    並均諭知易科罰金折算之標準，以示懲戒。末查被告庚○○、甲○○前均未曾受
    有期徒刑以上刑之宣告，有台灣高等法院被告全國前案紀錄表可按，經此起訴審
    判，當知所警惕，信無再犯之虞，本院認對被告庚○○及甲○○所宣告之刑以暫
    不執行為適當，併諭知緩刑二年，以啟自新。
三、被告丑○○、乙○○迨緝獲後另行審結。
據上論斷，應依刑事訴訟法第二百九十九條第一項前段，臺灣地區與大陸地區人民關
係條例第八十條第一項前段、第八十四條第一項，刑法第十一條前段、第二十八條、
第五十五條、第四十七條、第四十一條第一項前段、第七十四條第一款，罰金罰鍰提
高標準條例第一條前段、第二條判決如主文。
本案經檢察官蔡孟利到庭執行職務。
中      華      民      國      九十二      年      七    月    三十    日
                                  臺灣桃園地方法院刑事第三庭
                                      法  官  林惠霞
右正本證明與原本無異
如不服本判決書應於送達後十日內向本院提出上訴狀
                                      書記官  陳恩如
中      華      民      國      九十二      年      八    月     四     日
附錄本案論罪科刑法條：
臺灣地區與大陸地區人民關係條例第十五條：
  左列行為不得為之：
  一使大陸地區人民非法進入臺灣地區。
  二招攬臺灣地區人民未經許可使之進入大陸地區。
  三使大陸地區人民從事未經許可或與許可目的不符之活動。
  四僱用大陸地區人民從事未經許可或與許可範圍不符之工作。
  五居間介紹他人為前款之行為。
臺灣地區與大陸地區人民關係條例第八十三條第一項：
  違反第十五條第四款或第五款規定者，處二年以下有期徒刑、拘役或科或併科新台
幣三十萬元以下罰金。
臺灣地區與大陸地區人民關係條例第八十條第一項前段


司法院資訊處製作；財團法人民間司法改革基金會備份。
